臺灣高等法院交通事件裁定　　　　　　 100年度交抗字第12號
抗　告　人
即受處分人　林忠信
上列抗告人因違反道路交通管理處罰條例案件，不服臺灣板橋地
方法院99年度交聲字第2496號，中華民國99年12月17日裁定（原
處分案號：交通部公路總局臺北區監理所蘆洲監理站民國99年8
月6日北監蘆字第裁46-C00000000號裁決書），提起抗告，本院
裁定如下：
    主  文
抗告駁回。
    理  由
一、原裁定略以：抗告人即受處分人林忠信於民國99年7月22日
    23時33分許，騎乘車號HEN-293號重型機車，行經臺北縣三
    重市○路○街10號前，為警攔停並當場測得其吐氣所含酒精
    濃度已超過每公升0.51毫克，原處分機關乃依道路交通管理
    處罰條例第35條第1項第1款、第24條規定，裁處受處分人罰
    鍰3萬元，並吊扣駕駛執照12個月及施以道路交通安全講習
    之處分等語。受處分人雖辯稱：伊當時已經將所騎乘之機車
    停妥，準備要下車買煙時，員警才要求酒測，當時伊已經是
    行人，員警應不可以要求進行酒測云云，惟受處分人於酒後
    仍有騎乘機車之行為，業據證人即員警吳東育於原審證述綦
    詳，核與原法院勘驗現場蒐證光碟之結果相合，而受處分人
    復不否認其於喝啤酒後仍有騎機車之情，參以受處分人酒測
    值高達每公升0.51毫克一節，亦有酒精濃度測定值列印單可
    參，因認受處分人否認有酒後騎乘機車云云，尚難採信。至
    於受處分人另辯稱：伊第一次酒測有過，警察卻又要求再作
    第二次酒測云云，依證人即員警吳東育於原審證稱：當天受
    處分人的酒精濃度測試單案號是0150，前一筆案號0149則是
    另案受處分人李振興，二筆單號係連號等語，因認受處分人
    辯稱其第一筆有通過云云，自不足採。從而，原處分機關上
    開裁罰，於法並無未當，而駁回其聲明異議等語。
二、抗告意旨則謂：交通法規並無規定可以要求行人進行酒測，
    然本件員警卻尾隨受處分人機車，直至受處分人停妥機車後
    才要求酒測，何況，一般人喝酒後多會將車輛移置後才改搭
    乘大眾運輸工具，該移置行為應不算是駕駛行為。懇請鈞院
    實地勘查模擬，並要求員警提供所有錄音、錄影，以查明實
    情；如仍認受處分人有違規，亦併請衡酌受處分人並無收入
    ，准予以從事社區服務抵扣罰鍰云云。
三、經查：
  (一)觀諸受處分人業於原審坦承：伊有喝酒騎車是事實，但是沒
    有騎很久等語（原審卷第17頁反面），而對照原審法院勘驗
    現場蒐證光碟之結果，亦發現：受處分人與員警吳東育分別
    騎乘機車，自錄影畫面下方駛入，而受處分人係沿著分隔線
    行駛，員警則緊隨在其左後方約1公尺處，受處分人且有臉
    部朝向左方察看之舉動，受處分人持續行駛約5公尺後，車
    頭旋即向右方傾斜，並以轉向右方90度之角度駛入路旁之機
    車停車格，員警亦隨同右轉並停下機車等情，有該勘驗筆錄
    在卷可憑（原審卷第32頁）。從而，員警既有親見受處分人
    酒駕之行為，要不因員警進行酒測時，受處分人已將機車停
    妥，而認受處分人僅係行人，而不具有違規駕駛人之身分，
    受處分人上開辯稱：僅係單純移置機車云云，要不足信。
  (二)受處分人雖另請求實地勘查模擬云云，然受處分人違規酒駕
    之行為，既有上開搜證光碟之勘驗筆錄、舉發員警吳東育之
    證述、酒精濃度測定值列印單等證據可稽，因認事實已臻明
    確，無再行實地勘查之必要。至於受處分人請求以社區服務
    代替罰鍰云云，則於法無據，併此指明。
  (三)綜上，因認本件抗告人之抗告，為無理由，應予駁回。
據上論斷，應依道路交通事件處理辦法第25條，刑事訴訟法第41
2條，裁定如主文。
中    華    民    國   100    年    1     月    28    日
                  刑事第二庭審判長法  官  洪光燦
                                  法  官  李麗玲
                                  法  官  林恆吉
以上正本證明與原本無異。
不得再抗告。
                                  書記官  陳盈璇
中    華    民    國   100    年    1     月    28    日